# 持股平台有限公司受让股份，主体如何会计处理？

提问人：polariswong 时间：2018-06-08 19:18:11
A为主体公司，A的实际控制人为甲公司，持股平台有限公司乙， 现在持股平台有限公司乙以低价从甲公司处受让甲公司所持有的A公司股份， A公司做以下分录 借：管理费用或其他成本费用 贷：资本公积——其他资本公积
假设无期限服务要求，该股份激励为立即行权股权激励， 陈老师，在行权日A公司是否需要再做以下分录？
借：资本公积——其他资本公积 贷：资本公积——资本溢价 就是在接受服务企业没有结算义务，将该股份支付作为权益结算股份支付处理的情况下，在行权日，主体已入账的跟股份支付有关的资本公积——其他资本公积是否需要转入资本公积——资本溢价？

回答人：chenyiwei
你的理解基本合理。因为该股份支付无等待期，授予后立即可行权，故对应的资本公积明细为“资本溢价或股本溢价”。